# 评估增值后，股东减资，如何做账

提问人：zxx0607 时间：2020-02-18 14:49:01
请问大家：账面资产房屋2.2亿元，实收资本 2 亿元，资本公积0.2亿元，房屋评估 5 亿元，其中一个股东要求全部撤资？被投资单位会计和税务上如何处理？

回答人：chenyiwei
撤资的方式和撤资款的金额都是可以由股东之间协商确定的，要先明确具体的操作方式和步骤，然后才能讨论具体的会计和税务处理。